# 请教陈版资本公积问题

提问人：江江 3 石石 时间：2015-05-22 21:31:12
（ 1 ）专项应付款形成的固定资产以后清理，那固定资产清理余额最终是进营业外还是资本公积？个人理解，因为该固定资产折旧是进损益的，处置也应该进损益。 （ 2 ）政府将收缴的违规车辆交给企业处置，相关文件指明用于企业抵偿的偿还，那么收到车辆时企业计入资本公积还是补贴收入？

回答人：chenyiwei
1 、按正常清理处理，计入损益，由专项应付款结转的资本公积不因对应资产的处置而变动。 2 、如果不是通过竞标的方式取得处置权和收益权，而是政府直接指定本企业负责处置和享有处置收益的，则建议计入资本公积处理。